【裁判字號】    90,上易,194
【裁判日期】    900214
【裁判案由】    侵占
【裁判全文】
臺灣高等法院刑事判決                              九十年度上易字第一九四號
    上  訴  人
    即  被  告  甲○○
右上訴人因侵占案件，不服臺灣基隆地方法院八十九年度訴字第五七二號，中華民國
八十九年十二月七日第一審判決（起訴案號：臺灣基隆地方法院檢察署八十九年度偵
字第三０四五號），提起上訴，本院判決如左：
    主  文
上訴駁回。
    事實及理由
一、本案經本院審理結果，認第一審判決以上訴人即被告甲○○係犯刑法第三百三十
    六條第二項業務侵占罪，並審酌被告甲○○犯罪之一切情狀，判處被告甲○○有
    期徒刑壹年；認事用法及量刑均無不當，應予維持，並引用第一審判決書記載之
    事實、證據及理由（如附件判決書）。
三、經查：被告甲○○自八十九年二月間起至同年六月間止，陸續將其任職「觀天下
    公司」所收取收視戶就八十九年一月份至同年五月份所繳納，而為其業務上所持
    有之收訊費（收訊費均於次月繳納），未依公司規定每週如數繳回，並予以侵吞
    入己，挪為他用，金額達新台幣（下同）一百十三萬五千八百五十元等事實。業
    據被告甲○○於偵查、原審及本院審理中坦承不諱，核與告訴人「觀天下公司」
    代理人廖肇榕指訴情節相符，並有明細表一份、收費單總計表八張、甲○○承認
    犯行所書之切結書一份、擬分期償還之本票三紙（以上均為影本）等可證，被告
    甲○○犯罪之事證至為明確。
四、本案事證已明，被告甲○○上訴意旨稱原審量刑過重，而指摘原判決不當，為無
    理由，應予駁回。
五、又原判決事實欄記載甲○○自民國八十九年一月十一日起受僱於「觀天下公司」
    ，「八十九年」係誤載，應更正為「八十八年」，附此敘明。
據上論斷，應依刑事訴訟法第三百七十三條、第三百六十八條，判決如主文。
本案經檢察官呂丁旺到庭執行職務。
中      華      民      國    九十      年      二      月     十四     日
                                臺灣高等法院刑事第廿四庭
                                    審判長法  官  陳  貽  男
                                          法  官  陳  憲  裕
                                          法  官  王  炳  梁
右正本證明與原本無異。
不得上訴。
                                          書記官  潘  大  鵬
中      華      民      國    九十      年      二      月     十五     日
附錄本案論罪科刑法條全文：
刑法第三百三十六條第二項
對於業務上所持有之物，犯前條第一項之罪者，處六月以上五年以下有期徒刑，得併
科三千元以下罰金。
附件：
臺灣基隆地方法院刑事判決                          八十九年度訴字第五七二號
    公  訴  人  臺灣基隆地方法院檢察署檢察官
    被      告  甲○○  女二十六歲（民國○○○年○○月○日生）
                        住台北縣貢寮鄉○○村○○街一三一號二樓
                        身分證統一編號：Ｕ二二四七五四六九號
右列被告因業務侵占案件，經檢察官提起公訴 (八十九年度偵字第三○四五號），本
院判決如左：
    主  文
甲○○連續意圖為自己不法之所有，而侵占對於業務上所持有之物，處有期徒刑壹年
。
    事  實
一、甲○○自民國八十九年一月十一日起受僱於觀天下有線電視股份有限公司（下稱
    「觀天下公司」），擔任該公司台北縣雙溪、貢寮地區之兼職收費員，為從事業
    務之人。竟意圖為自己不法之所有，並基於概括犯意，自八十九年二月間起至同
    年六月間止，陸續將其所收取收視戶就八十九年一月份至同年五月份所繳納，而
    為其業務上所持有之收訊費（收訊費均於次月繳納），未依公司規定每週如數繳
    回，並予以侵吞入己，挪為他用，迨同年六月二十八日為公司查覺，總計甲○○
    挪用之收訊費金額達新台幣（下同）一百十三萬五千八百五十元。
二、案經被害人觀天下公司訴由台灣基隆地方法院檢察署檢察官偵查起訴。
    理  由
一、右揭犯罪事實，業據被告於偵查及審理中坦承不諱，核與告訴人指訴相符，並有
    員工人事資料表一份、收費單總計表八張、切結書一份、本票三紙（均為影本）
    ，足認被告自白與事實相符，其犯罪之事證至為明確，犯行可堪認定。
二、查被告為告訴人公司僱用之業務員，從事收取帳款業務，為從事業務之人，其就
    業務上所持有之公司款項，予以侵占入己之行為，核係犯刑法第三百三十六條第
    二項之業務侵占罪。且被告先後多次犯行，因時距非遠，犯意概括，並觸犯相同
    構成要件，應依連續犯論以一罪並加重其刑。審酌被告素行尚屬正常，因一時失
    慮而觸法，惟侵吞之金額非微，犯後復迄未賠償被害人損失，及其犯罪之手段、
    所生危害及其他相關之一切情狀，量處如主文所示之刑，以示儆懲。
三、據上論斷，應依刑事訴訟法第二百九十九條第一項前段、刑法第五十六條、第三
    百三十六條第二項、罰金罰鍰提高標準條例第一條前段，判決如主文。
本案經檢察官周啟勇到庭執行職務
中    華    民    國      八十九      年      十二    月      七        日
                                      臺灣基隆地方法院刑事第二庭
                                          法  官  黃  麟  倫
對於本件判決如有不服，應於收受送達後十日內，向本院提出上訴書狀，上訴於臺灣
高等法院，並按他造當事人之人數附具繕本。
附錄本案論罪法條全文
刑法第三百三十六條第二項
對於業務上所持有之物，犯前條第一項之罪者，處六月以上五年以下有期徒刑，得併
科三千元以下罰金。


司法院資訊處製作；財團法人民間司法改革基金會備份。
